# 涉及明股实债业务

提问人：jinapai 时间：2021-01-29 08:05:03
您好陈版， 2018 年B公司对A公司投资 5100 万美元，A公司作为实收资本，实际上是一笔名股实债， 2019 年及 2020 年，A公司陆续向B公司付款，截止 2020 年末实际A公司向B公司支付款项 3 亿元，A公司挂账其他应收款B公司，我们在审计A公司时，对于这笔款项，A公司管理层解释系对B公司的往来款，且股东有计划对A公司于 2021 年做减资，待 2021 年B公司退出，工商做减资后，往来款直接冲减应退回B公司的投资款，那么对于A公司 2020 年年报审计，
1 、我们应该如何处理这笔往来款合适？是否按照实质重于形式，直接将往来款与对B公司的债进行冲销？
2 、 2019 年A公司出具的审计报告，B公司对A公司作为投资款列报，并在实收资本核算，那么我们在出 2020 年年报时，是否要做前期差错更正处理，将 2019 年B公司的投资款更正为长期应付款进行列报？
望陈版给与指导，感谢！

回答人：chenyiwei
1 、如果将往来款与对B公司的债进行冲销，必须有证据表明这实质上是明股实债的偿还（B公司撤资），否则还是要分别挂资产负债。
2 、建议进行前期差错更正处理。